# 请教各位，关于消费者分期付款第三方小额贷款公司收取手续费的问题

提问人：cpalee0476 时间：2021-06-19 08:05:07
请教各位，A企业提供服务给患者，患者分期付款给B公司，B公司收取一定金额的服务费替患者付款给A企业，同时B公司开金融服务“贷款服务”的发票给A公司，这部分服务费应该计入销售费用还是应该计入财务费用

回答人：chenyiwei
这部分服务费的性质是什么？如何计算的？是针对为A企业提供了招揽客户的服务，还是为A企业提供融资？

提问人：cpalee0476 时间：2021-06-23 22:39:00
陈老师好
这部分服务费的性质是A企业为了取得患者回款，支付给B公司的贴息。
计算方式是：借款总额*总费率=服务费。
是A公司为申请B公司信贷产品的客户（患者）提供的服务对价

回答人：chenyiwei
建议冲减收入。